最　高　行　政　法　院　裁　定
　　　　　　　　　　　　　　　　　　 96年度裁字第03304號
上　訴　人　濾大實業有限公司
代　表　人　甲○○
被 上訴 人　財政部基隆關稅局
代　表　人　丘　欣
上列當事人間因進口貨物核定稅則號別事件，上訴人對於中華民
國95年8月30日臺北高等行政法院94年度訴字第1699號判決，提
起上訴，本院裁定如下：
　　主  文
上訴駁回。
上訴審訴訟費用由上訴人負擔。
　　理  由
一、按對於高等行政法院判決之上訴，非以其違背法令為理由，
    不得為之，行政訴訟法第242條定有明文。依同法第243條第
    1項規定，判決不適用法規或適用不當者，為違背法令；而
    判決有同條第2項所列各款情形之一者，為當然違背法令。
    是當事人對於高等行政法院判決上訴，如依行政訴訟法第24
    3條第1項規定，以高等行政法院判決有不適用法規或適用不
    當為理由時，其上訴狀或理由書應有具體之指摘，並揭示該
    法規之條項或其內容；若係成文法以外之法則，應揭示該法
    則之旨趣；倘為司法院解釋或本院之判例，則應揭示該判解
    之字號或其內容。如以行政訴訟法第243條第2項所列各款情
    形為理由時，其上訴狀或理由書，應揭示合於該條項各款之
    事實。上訴狀或理由書如未依此項方法表明者，即難認為已
    對高等行政法院判決之違背法令有具體之指摘，其上訴自難
    認為合法。
二、本件上訴人係以：我國既在H.S.8421.99目項下增訂稅則號
    別8421.99.10號「過濾芯子」為過濾器之零件，則過濾器與
    過濾芯子兩者自不相同，如依原審所闡釋之理由，顯然無法
    區別兩者，則稅則號別8421.99.10號之增訂豈不變成多此一
    舉？且H.S.稅則解釋並無過濾芯子項目，原審以H.S.稅則解
    釋中對過濾器所為之註解來解釋為過濾器，自屬誤解，且違
    反國人之通識、邏輯論理及經驗法則，而有判決不備理由及
    理由矛盾之違法。又原審誤以稅則號別8421.99.10號之過濾
    芯子為單指「濾紙」（濾材），誤會「機油濾芯體總成」因
    除「濾紙」外，尚有外殼、固定片、中心管、彈簧圈等元件
    組合而成，對於機油濾芯體總成就是將「濾材」加工而成之
    「過濾芯子」，而過濾器組合之其他重要元件諸如放氣塞、
    感應器、機座、機油泵等，並非構成機油過濾芯體總成的元
    件，原審強加認定為同一，自屬判決不備理由之違法。且原
    審以第二代過濾芯子因有鐵製外殼，即認為係過濾器，而第
    一、三代過濾芯子因無鐵製外殼，而為過濾芯子，其判定之
    標準及理由有判決不備理由或理由矛盾之違法，亦與實質課
    稅之公平原則相違。又原審認為機油過濾器亦具「可供立即
    使用」之特質，故以是否「可供立即使用」為區分過濾芯子
    或機油過濾器之標準殊屬謬誤等語，顯無視於立法之目的及
    規定，其理由顯屬謬誤。另原審對於證人袁柏浩之證言未全
    盤瞭解，即作為判決上訴人敗訴之依據，亦有判決不備理由
    之違法等語，為其理由。本件上訴人上訴，雖以原判決違背
    法令為理由，惟查上訴人在原審之各項主張如何不足採，原
    判決均已詳為論斷，並無不合。又證據之證明力如何或如何
    調查事實，事實審法院有衡情斟酌裁量之權，苟已斟酌全辯
    論意旨及調查證據之結果，而未違背論理法則、經驗法則，
    自不得遽指為違法。原審已就其調查之證據，本於所得之心
    證，認定系爭來貨應照上訴人原申報歸列海關進口稅則第84
    21.23.20號，稅率5%之「機動車輛內燃機用油或汽油過濾器
    」，上訴人仍執陳詞主張系爭來貨為過濾器一部分，應改認
    定為過濾器之零件，即過濾芯子，歸列進口稅則第8421.99.
    10號，稅率3%等語，乃對於業經原判決詳予論述不採之事由
    再予爭執，並就原審取捨證據、認定事實之職權行使，指摘
    其為不當，以及就原審已論斷者，泛言未論斷，或就原審所
    為論斷，泛言其論斷矛盾，或泛謂違反經驗法則、論理法則
    、證據法則，而對原判決究竟有何違背法令之事由，並未具
    體指明。參照首揭規定，其上訴難認為合法，應予駁回。
三、據上論結，本件上訴為不合法，依行政訴訟法第249條第1項
    前段、第104條、民事訴訟法第95條、第78條，裁定如主文
    。
中　　華　　民　　國　　96　　年　　11　　月　　30　　日
                    最高行政法院第五庭
                        審判長法官　林　茂　權
                              法官　鄭　小  康
                              法官　鄭　忠　仁
                              法官　黃　本　仁
                              法官　吳　東　都
以  上  正  本  證  明  與  原  本  無  異
中　　華　　民　　國　　96　　年　　11　　月　　30　　日
　　　　　　　　　　　　　　　書記官　彭　秀　玲
